* D:\aletorres\Documentos\git\Facultad\TC2\JupyterNotebook\trabajo_semanal3_torres\pasabajos_gicasc.asc
R1 Vo N006 {{1/(C*W01)}}
C1 Vo 0 {C}
XU1 N006 N001 N006 opamp Aol=100K GBW=10Meg
V1 Vi 0 SINE(0 10m 1k) AC 10m
R2 N001 Vi {L}
C2 N001 0 {1/R}
C3 N001 N002 {C}
R3 N002 N004 {G2}
C4 N004 N003 {C}
R4 N003 N005 {G2}
R5 N005 0 2Meg
XU2 N004 N001 N003 opamp Aol=100K GBW=10Meg
XU3 N004 N005 N002 opamp Aol=100K GBW=10Meg
.param C=100n
.param G2=0.707
.param Q=0.954
.param W01=11310
.param W02 = 11870
.param L = 1/(W02*W02*C)
.param R =Q/(C*W02)
.ac dec 10 0.1 100k
.inc opamp.sub
* Implementación pasabajos orden 3 \naplicando la transformación de Bruton.\nSe activa el FDNR con el GIC.\nDesnormalizado a w0=9425 rad/seg
.backanno
.end
